【裁判字號】    96,訴,5325
【裁判日期】    970530
【裁判案由】    毒品危害防制條例
【裁判全文】
臺灣高雄地方法院刑事判決              96年度訴字第5325號
公  訴  人  臺灣高雄地方法院檢察署檢察官
被      告  甲○○
                    （另案於臺灣高雄第二監獄執行中）
上列被告因毒品危害防制條例案件，經檢察官提起公訴（96年度
毒偵字第9713號），本院判決如下：
    主  文
甲○○施用第一級毒品，累犯，處有期徒刑拾月。又施用第二級
毒品，累犯，處有期徒刑陸月。應執行有期徒刑壹年貳月。
    事  實
一、甲○○曾因施用毒品案件，經送觀察、勒戒後，認有繼續施
    用毒品之傾向，經本院裁定令入戒治處所施以強制戒治，嗣
    停止戒治交付保護管束，於民國91年5 月23日保護管束期滿
    視為執行完畢，由臺灣高雄地方法院檢察署檢察官於91年6
    月13日以91年度戒毒偵字第530 號為不起訴處分。復因違反
    肅清煙毒條例及麻醉藥品管理條例案件，經臺灣高等法院高
    雄分院以82年度上訴字第2853號分別判處有期徒刑1 年8 月
    、有期徒刑4 月，應執行有期徒刑1 年10月確定；另因違反
    肅清煙毒條例等案件，經臺灣屏東地方法院以84年度訴字第
    5 號判處施用毒品部分有期徒刑3 年2 月、非法吸用化學合
    成麻醉藥品部分有期徒刑5 月，應執行有期徒刑3 年4 月確
    定；前開二應執行刑接續執行，於85年6 月14日假釋出監，
    再因違反麻醉藥品管理條例案件，經本院以85年度易字第87
    68號判處有期徒刑6 月；因違反麻醉藥品管理條例案件，經
    臺灣桃園地方法院以86年度易字第3107號判處有期徒刑7 月
    ；因違反肅清煙毒條例案件，經臺灣高等法院以86年度上訴
    字5697號判處有期徒刑3 年8 月，該3 罪並經裁定應執行有
    期徒刑4 年6 月確定；前開假釋並經撤銷，與殘刑3 年2 月
    又23日接續執行，於90年1 月18日再度假釋出監，嗣又因違
    反毒品危害防制條例案件，再經撤銷假釋並執行殘刑3 年8
    月又3 日，於94年5 月25日縮刑期滿執行完畢出監。詎仍不
    知悔改，基於施用第一級毒品海洛因之犯意，於96年8 月16
    日16時30分（起訴書誤載為16時54分）為警採尿回溯24小時
    內某時許，在其位於高雄縣六龜鄉新興村新威288 號住處，
    以針筒注射方式施用第一級毒品海洛因1 次；另基於施用第
    二級毒品甲基安非他命之犯意，於96年8 月15日晚上某時，
    在上址住處，以玻璃球燒烤方式，施用第二級毒品甲基安非
    他命1 次。嗣於96年8 月16日7 時30分許，另因涉犯竊盜案
    件（另由臺灣高雄地方法院檢察署檢察官以96年度偵字第24
    133 號聲請簡易判決處刑），為警查獲，經採集尿液送驗結
    果，呈海洛因代謝物之嗎啡陽性反應及甲基安非他命陽性反
    應，始悉上情。
二、案經高雄縣政府警察局六龜分局報請臺灣高雄地方法院檢察
    署檢察官偵查起訴。
    理  由
一、本件被告甲○○所犯係死刑、無期徒刑、最輕本刑為3 年以
    上有期徒刑以外之罪，其於準備程序中就被訴事實為有罪之
    陳述，經法官告知簡式審判程序之旨，並聽取公訴人及被告
    之意見後，本院依刑事訴訟法第273 條之1 第1 項之規定，
    裁定進行簡式審判程序。又本件之證據調查，依刑事訴訟法
    第273 條之2 規定，不受同法第159 條第1 項、第161 條之
    2 、第161 條之3 、第163 條之1 及第164 條至第170 條規
    定之限制，均合先敘明。
二、訊據被告對其分別在上揭時、地，以上述方法施用第一級毒
    品海洛因及第二級毒品甲基安非他命各1 次之事實坦承不諱
    （本院卷第41、102 頁）；且被告為警查獲後，於96年8 月
    16日16時30分許所採集之尿液，經送驗結果，確呈海洛因代
    謝物之嗎啡及甲基安非他命陽性反應，有台灣檢驗科技股份
    有限公司96年8 月30日報告編號：KＺ000000000000號濫用藥
    物尿液檢驗報告、勘查採證同意書及高雄縣政府警察局六龜
    分局煙毒、麻藥案件嫌犯代號與真實姓名對照表（代號：六
    警0080號）各1 紙在卷為證（警卷第4 、6 、7 頁）。是被
    告前揭自白與事實相符，犯行堪以認定，應予依法論科。
三、被告前因施用毒品案件，經送觀察、勒戒後，認有繼續施用
    毒品之傾向，經本院裁定令入戒治處所施以強制戒治，嗣停
    止戒治交付保護管束，於91年5 月23日保護管束期滿視為執
    行完畢，由臺灣高雄地方法院檢察署檢察官於91年6 月13日
    以91年度戒毒偵字第530 號為不起訴處分。復因違反肅清煙
    毒條例及麻醉藥品管理條例案件，經臺灣高等法院高雄分院
    以82年度上訴字第2853號分別判處有期徒刑1 年8 月、有期
    徒刑4 月，應執行有期徒刑1 年10月確定；另因違反肅清煙
    毒條例等案件，經臺灣屏東地方法院以84年度訴字第5 號判
    處施用毒品部分有期徒刑3 年2 月、非法吸用化學合成麻醉
    藥品部分有期徒刑5 月，應執行有期徒刑3 年4 月確定；前
    開二應執行刑接續執行，於85年6 月14日假釋出監，再因違
    反麻醉藥品管理條例案件，經本院以85年度易字第87 68 號
    判處有期徒刑6 月；因違反麻醉藥品管理條例案件，經臺灣
    桃園地方法院以86年度易字第3107號判處有期徒刑7 月；因
    違反肅清煙毒條例案件，經臺灣高等法院以86年度上訴字56
    97號判處有期徒刑3 年8 月，該3 罪並經裁定應執行有期徒
    刑4 年6 月確定；前開假釋並經撤銷，與殘刑3 年2 月又23
    日接續執行，於90年1 月18日再度假釋出監，嗣又因違反毒
    品危害防制條例案件，再經撤銷假釋並執行殘刑3 年8 月又
    3 日，於94年5 月25日縮刑期滿執行完畢出監，有臺灣高等
    法院被告前案紀錄表在卷可稽。是被告於經觀察、勒戒執行
    完畢後，於5 年內再犯，經依法追訴審判，復又犯本案，已
    屬3 犯以上，檢察官逕行起訴，即無不合。
四、查海洛因係毒品危害防制條例第2 條第2 項第1 款所稱之第
    一級毒品，甲基安非他命係同條例第2 條第2 項第2 款所稱
    之第二級毒品，核被告所為，係犯毒品危害防制條例第10條
    第1 項施用第一級毒品罪及同條例第10條第2 項施用第二級
    毒品罪。其施用前持有第一級毒品海洛因、第二級毒品甲基
    安非他命之低度行為，應分別為施用第一級毒品海洛因、第
    二級毒品甲基安非他命之高度行為所吸收，均不另論罪。被
    告所犯上開2 罪，犯意各別，行為互殊，應予分論併罰。被
    告前因違反肅清煙毒條例及麻醉藥品管理條例案件，經臺灣
    高等法院高雄分院以82年度上訴字第2853號分別判處有期徒
    刑1 年8 月、有期徒刑4 月，應執行有期徒刑1 年10月確定
    ；另因違反肅清煙毒條例等案件，經臺灣屏東地方法院以84
    年度訴字第5 號判處施用毒品部分有期徒刑3 年2 月、非法
    吸用化學合成麻醉藥品部分有期徒刑5 月，應執行有期徒刑
    3 年4 月確定；前開二應執行刑接續執行，於85年6 月14日
    假釋出監，再因違反麻醉藥品管理條例案件，經本院以85年
    度易字第8768號判處有期徒刑6 月；因違反麻醉藥品管理條
    例案件，經臺灣桃園地方法院以86年度易字第3107號判處有
    期徒刑7 月；因違反肅清煙毒條例案件，經臺灣高等法院以
    86年度上訴字56 97 號判處有期徒刑3 年8 月，該3 罪並經
    裁定應執行有期徒刑4 年6 月確定；前開假釋並經撤銷，與
    殘刑3 年2 月又23日接續執行，於90年1 月18日再度假釋出
    監，嗣又因違反毒品危害防制條例案件，再經撤銷假釋並執
    行殘刑3 年8 月又3 日，於94年5 月25日縮刑期滿執行完畢
    出監，有臺灣高等法院被告前案紀錄表在卷可憑，其受有期
    徒刑執行完畢後，於5 年內故意再犯本件有期徒刑以上之罪
    ，為累犯，應依刑法第47條第1 項規定，加重其刑。爰審酌
    被告前因施用毒品案件執行有期徒刑完畢，猶未戒除施用毒
    品惡習，惟係戕害自身健康，且犯後坦承犯行，尚具悔意，
    及其犯罪之動機、目的、手段等一切情狀，分別量處如主文
    所示之刑，並定其應執行刑。
據上論斷，應依刑事訴訟法第273 之1 第1 項、第299 條第1項
前段，毒品危害防制條例第10條第1 項、第2 項，刑法第11 條
前段、第51條第5 款，判決如主文。
本案經檢察官李佳韻到庭執行職務。
中    華    民    國    97    年    5     月    30    日
                  刑事第八庭    法  官  曾鈴
以上正本證明與原本無異。
如不服本判決應於收受本判決後10日內向本院提出上訴書狀，並
應敘述具體理由，如未敘述上訴理由者，應於上訴期間屆滿後20
日內補提理由書狀於本院（均須按他造當事人之人數附繕本）「
切勿逕送上級法院」。
中    華    民    國    97    年    6     月     2    日
                                書記官  曾秀鳳
附錄本判決論罪科刑法條：
毒品危害防制條例第10條


司法院資訊處製作；財團法人民間司法改革基金會備份。
